臺灣士林地方法院刑事判決　　　　　　　　　　　　　九十一年度易字第三二五號
　　公　訴　人　臺灣士林地方法院檢察署檢察官
　　被　　　告　戊○○
右列被告因竊盜案件，經檢察官提起公訴（九十年度偵字第一一五二四號、九十一年
度偵字第二００四號）及移送併辦（台灣基隆地方法院檢察署九十一年度偵字第一一
二號），本院判決如左：
    主  文
戊○○連續攜帶兇器竊盜，累犯，處有期徒壹年，扣案鑰匙壹支沒收；又，意圖為自
己不法之所有，而侵占離本人所持有之物，處罰金參仟元，如易服勞役以參佰元折算
壹日。
    事  實
一、戊○○曾於民國八十六年間因竊盜、麻藥案件，經本院分別判處有期徒刑六月、
    七月，合併定應執行刑一年確定，於八十八年五月十四日執行完畢。竟仍不知悔
    改：
  （一）復基於意圖為自己不法所有之概括犯意，而為左列竊盜行為：
      １、於九十年十一月十四日上午八時許，在基隆市○○○路四三巷六號前，見
          乙○○所有之車號ＵＧＬ—七二二輕型機車停放該處，鑰匙未拔下，即趁
          機竊取該機車，嗣於九十年十二月二十九日下午四時許，戊○○騎乘該贓
          車行經台北縣汐止市○○路一一九巷巷口，為警當場查獲。
      ２、於九十年十一月十九日上午七、八時許，在台北縣汐止市○○路五七巷口
          前，以其所有之鑰匙一支，竊取甲○○（登記車主為其母于姜明秀）停放
          該處之車號Ｐ九—一四二八號自用小客車。
      ３、於九十年十一月十九日上午，接近中午某時，攜帶置放於前開車號Ｐ九—
          一四二八號自用小客車內，客觀上可為兇器使用之一字型螺絲起子一把，
          敲破停放於台北縣汐止市鄉○路欣和客運公司附近，丁○○所有（登記車
          主為其父張平夫）之車號Ｑ五—五九七二號自用小客車車窗玻璃，入內竊
          取車內汽車音響一組、高速公路回數票四張。
      ４、於九十年十一月十九日上午，接近中午某時，攜帶前述客觀上可為兇器使
          用之一字型螺絲起子一把，敲破停放於台北縣汐止市鄉○路和客運公司附
          近，己○○所有之車號ＤＫ—五一三七號自用小客車車窗玻璃，入內竊取
          現金新台幣（下同）一千一百六十元；
      嗣戊○○於同日下午四時五十分許，駕駛上揭竊得之贓車，行經台北市○○區
      ○○路四段一０九巷九二弄二三號旁為警查獲，並扣得竊盜用之工具螺絲起子
      一把、鑰匙一支。
  （二）於九十年十一月十七日上午八時許，駕駛機車行至台北市○○區○○路由中
        視往台北市區○○路旁，拾獲丙○○所有，遭不詳人士竊取而脫離本人持有
        之摩拖羅拉Ｖ三六八八型行動電話一支（序號：000000000000
        000號，該行動電話乃不詳人士由丙○○車內竊取，○○於該處），旋即
        意圖為自己不法之所有，將之侵占入己，並自同日中午十二時三十分左右，
        插入其母蘇美柳所申請門號0000000000號之ＳＩＭ卡使用。嗣經
        警於九十月十二月十八日晚上八時許，在台北縣汐止市○○街一六號三樓住
        處當場查獲，並扣得上揭行動電話一支，始查悉上情。
二、案經台北政府警察局、台北市政府警察局文山一分局報請台灣士林地方法院檢察
    署檢察官偵查起訴暨由台北市政府警察局中正第一分局報請台灣基隆地方法院檢
    察署移由本院併案審理。
    理  由
一、訊之被告戊○○對於右揭事實均已坦承不諱，核與被害人丙○○、丁○○、己○
    ○、甲○○、乙○○指訴相符，並有贓物認領保管單五紙及車輛車牌失竊作業查
    獲車輛認可資料二紙在卷可稽，復有被告用以竊盜用之工具一字型螺絲起子一把
    、鑰匙一支扣案可證。事證明確，被告犯行洵堪認定，應予依法論科。
二、按刑法第三百二十一條第一項第三款之攜帶兇器竊盜罪，係以行為人攜帶兇器竊
    盜為其加重條件，此所謂兇器，其種類並無限制，凡客觀上足對人之生命、身體
    、安全構成威脅，具有危險性之兇器均屬之，且衹須行竊時攜帶此種具有危險性
    之兇器為已足，並不以攜帶之初有行兇之意圖為必要；查扣案一字型螺絲起子為
    金屬材質，長約二十公分，業經本院當庭勘驗無誤，若持之行兇，客觀上足以對
    人之身體、生命構成威脅，為具有危險性之兇器，被告持之犯事實欄（一）３、
    ４之竊盜案件，核係犯刑法第三百二十一條第一項第三款之攜帶兇器竊盜罪。事
    實欄（一）１、２之竊盜犯行，則係犯刑法第三百二十條第一項普通竊盜罪。被
    告先後四次竊盜犯行，時間緊接，所犯構成要件相同，顯係基於概括犯意而為，
    應依連續犯之規定，從重論以刑法第三百二十一條第一項第三款連續攜帶兇器竊
    盜一罪，並加重其刑。事實欄（一）１之竊盜犯行，雖未經檢察官起訴，然與起
    訴判決有罪之竊盜罪部分，具有連續犯裁判上一罪關係，為起訴效力所及，且經
    公訴檢察官當庭補充該部分犯罪事實，自得由本院併予審理。事實欄（二）之犯
    行，核係犯刑法第三百三十七條之侵占脫離本人持有之物罪。所犯連續攜帶兇器
    竊盜罪、侵占脫離本人持有之物罪，犯意各別，行為互殊，應予分論並罰。被告
    曾於八十六年間因竊盜、麻藥案件，經本院分別判處有期徒刑六月、七月，合併
    定應執行刑一年確定，於八十八年五月十四日執行完畢，有台灣高等法院被告全
    國前案紀錄表在卷可證，其受有期徒刑之執行完畢，五年內再犯本件有期徒刑以
    上之加重竊盜罪，為累犯，就所犯加重竊盜部分應依法遞加重其刑。爰審酌被告
    犯罪之手段、目的，並參酌其坦承犯行，態度尚稱良好等一切情狀，分別量處如
    主文所示之刑，並就侵占脫離本人持有之物罪部分諭知易服勞役之折算標準。
三、扣案螺絲起子一支，雖係被告行竊用之物，然據被告供稱並非其所有，而係原置
    放於贓車Ｐ九—一四二八號內之物，依法尚不得宣告沒收。扣案鑰匙一串共四支
    ，其中僅一支為被告所有，作為事實欄（一）２、竊盜用之物，此據被告供承在
    卷，爰依刑法第三十八條第一項第二款（起訴書誤載為第三款）宣告沒收；至於
    另三把鑰匙，被告否認為其所有，且無證據足以證明係供犯罪用之物，爰不諭知
    沒收，併此說明。
據上論斷，應依刑事訴訟法第二百九十九條第一項前段、刑法第五十六條、第三百二
十一條第一項第三款、第三百三十七條、第四十七條、第四十二條第二項、第三十八
條第一項第二款，罰金罰鍰提高標準條例第一條前段、第二條判決如主文。
本案經檢察官吳怡明到庭執行職務
中        華        民        國    九十一    年    十    月    二十五  日
                                  臺灣士林地方法院刑事第四庭
                                          法  官  洪  慕  芳
右正本證明與原本無異。
如不服本判決，應於判決送達後十日內，向本院提出上訴狀。
                                          書記官  田  汲  雷
中        華        民        國    九十一    年    十    月    二十九  日
附錄本案論罪科刑法條全文：
刑法第三百二十一條第一項第三款：
  犯竊盜罪而有左列情形之一者，處六月以上五年以下有期徒刑：
  三、攜帶兇器而犯之者。
刑法第三百三十七條：
  意圖為自己或第三人不法之所有，而侵占遺失物、漂流物或其他離本人所持有之物
  者，處五百元以下罰金。
